臺灣花蓮地方法院民事小額判決  
111年度花小字第358號
原      告  邱敏姿  
被      告  王國偉  

                      （現於法務部○○○○○○○○附設勒戒所觀察勒戒中）
上列當事人間請求侵權行為損害賠償事件，本院於民國111年8月
10日言詞辯論終結，判決如下：
    主      文
被告應給付原告新臺幣柒萬元，及自民國111年7月19日起至清償
日止，按年息百分之五計算之利息。
訴訟費用新臺幣壹仟元由被告負擔。
本判決第一項得假執行。但被告如以新臺幣柒萬元為原告供擔保
後，得免為假執行。
    事實及理由
一、原告主張：被告於民國110年8月11日前某日在花蓮縣花蓮市
    中山路某全家便利商店，將其所申辦之中國信託商業銀行帳
    號000-000000000000號帳戶（下稱系爭帳戶）之存摺、提款
    卡及密碼，提供予真實姓名年籍不詳之詐騙集團成員。該詐
    騙集團成員於取得上開資料後，在110年8月4日與原告互加
    為通訊軟體LINE好友，向原告佯稱：投資TOP1平台可以獲利
    云云，致原告陷於錯誤而依其指示於110年8月11日中午12時
    20分許至新北市板橋區板橋溪崑郵局以臨櫃匯款之方式，轉
    帳新臺幣（下同）7萬元至系爭帳戶內，旋遭詐騙集團成員
    提領一空。原告受有上開金額損失，爰依民法侵權行為損害
    賠償法律關係，請求被告賠償上開金額等語，並聲明：被告
    應給付原告7萬元，及自起訴狀繕本送達被告翌日起至清償
    日止，按年息5%計算之利息。
二、被告則以：錢不是我拿的，當初我是把卡片借給我朋友，他
    去開行動銀行我也不知道，我也聯絡不到我朋友，我去銀行
    把卡片掛失，當初我借朋友只是好意，朋友說要讓他家人匯
    錢，我朋友沒有得到我同意就去開網銀，他就拿我的卡片去
    騙錢，我後來才知道這件事，我知道法律上不能因為我不知
    道就不用負責這件事，我也因為這件事被判刑，從頭到尾我
    沒有拿原告的錢，我也是被朋友陷害。我也找不到拿我卡去
    騙錢的朋友，我現在也沒有辦法賠原告錢。對於原告有於11
    0年8月11日中午12時20分在板橋溪崑郵局臨櫃匯款7萬元至
    被告之系爭帳戶，該7萬元事後遭提領一空等節不爭執等語
    ，並聲明：原告之訴駁回。
三、按因故意或過失，不法侵害他人之權利者，負損害賠償責任
    。數人共同不法侵害他人之權利者，連帶負損害賠償責任。
    不能知其中孰為加害人者亦同。造意人及幫助人，視為共同
    行為人，民法第184條第1項前段、第185條分別定有明文。
    又民事上之共同侵權行為（狹義的共同侵權行為，即加害行
    為）與刑事上之共同正犯，其構成要件並不完全相同，共同
    侵權行為人間不以有意思聯絡為必要，數人因過失不法侵害
    他人之權利，苟各行為人之過失行為，均為其所生損害共同
    原因，即所謂行為關連共同，亦足成立共同侵權行為，依民
    法第185條第1項前段之規定，各過失行為人對於被害人應負
    全部損害之連帶賠償責任；另民法第185條第1項所謂之數人
    共同不法侵害他人之權利，係指各行為人均曾實施加害行為
    ，且各具備侵權行為之要件而發生同一事故者而言，是以各
    加害人之加害行為均須為不法，且均須有故意或過失，並與
    事故所生損害具有相當因果關係者始足當之；第2項所稱之
    幫助人，係指幫助他人使其容易遂行侵權行為之人，其主觀
    上須有故意或過失，客觀上對於結果須有相當因果關係，始
    須連帶負損害賠償責任（最高法院67年台上字第1737號民事
    判例、92年度台上字第1593號民事判決意旨參照）。經查：
  ㈠原告主張被告曾將系爭帳戶之存摺、提款卡及密碼等資料提
    供給真實姓名年籍不詳之詐騙集團成員使用，原告復於上開
    時間匯款7萬元至被告所有之系爭帳戶內，嗣遭詐騙集團成
    員提領一空等情，有中國信託商業銀行股份有限公司110年1
    1月1日中信銀字第110224839287855號函附系爭帳戶之交易
    明細資料附於本院調取之臺灣新北地方檢察署111年度偵字
    第7110號偵查卷內可證（見該卷宗第47至51頁），另參酌被
    告上開所述其有將系爭帳戶資料交付朋友，也是被朋友陷害
　　。另對於原告有於110年8月11日中午12時20分在板橋溪崑郵
    局臨櫃匯款7萬元至被告之系爭帳戶，該7萬元事後遭提領一
    空等節不爭執等語，及被告於偵查中陳稱：我有將系爭帳戶
    借給我朋友阿成，真實姓名我不知道，都叫他阿成，他是我
    朋友的朋友，認識沒多久大概1個月左右等語（見上開偵卷
    第186頁）。由此事證綜合觀之，被告既無法交代其將系爭
    帳戶資料交付之朋友為何人，而原告係稱遭詐騙後將7萬元
    匯入該帳戶，且事後遭提領一空，足見原告所述其遭詐騙集
    團成員以上開方式詐取金錢等節，應為事實，故可認原告前
    揭主張應堪信為真。
　㈡按金融機構存款帳戶等資料，事關存戶個人財產權益之保障
    ，其專屬性、私密性高，除非本人或與本人具密切之關係者
    ，難認有何理由可自由流通使用該金融機構帳戶及密碼，一
    般人亦均有應妥為保管帳戶及密碼資料，以防止被他人冒用
    之認識，縱有特殊情況偶有將該等資料交付他人之需，亦必
    深入瞭解其用途後再行提供以使用，恆係吾人日常生活經驗
    與事理。又依卷附之戶役政資料顯示被告之學歷為國中畢業
    、65年次生等情（見本院卷第29頁），其應有足夠學識及相
    當社會歷練，惟竟將系爭帳戶提款卡及密碼等均交付真實姓
    名不知道，且才認識不久之人使用，顯不合常理，此亦致原
    告遭詐騙集團成員詐騙後將7萬元金額匯入被告提供之系爭
    帳戶內，該款項事後遭領走，使原告受有損害結果，依上開
    規定及說明，實難認被告上開行為無過失可言，且客觀上亦
    可使詐騙集團成員容易遂行詐騙原告錢財之行為，兩者間經
    核有相當因果關係，是則，原告依上開規定，請求被告賠償
    7萬元之損害，當屬有據。
四、綜上所述，原告因被告上開侵權行為受有損害。從而，原告
    依民法侵權行為損害賠償法律關係，請求被告賠償7萬元，
    及自起訴狀繕本送達被告翌日即111年7月19日（見本院卷第
    45頁送達證書）起至清償日止，按年息5%計算之利息等，為
    有理由，應予准許。
五、本件係就民事訴訟法第436條之8第1項適用小額程序所為被
    告敗訴之判決，依同法第436條之20規定，就原告勝訴部分
    應依職權宣告假執行。另依同法第392條第2項規定，依職權
    宣告被告為原告供相當金額之擔保後，得免為假執行。
六、訴訟費用負擔之依據：民事訴訟法第78條、第436條之19第1
    項。 
中　　華　　民　　國　　111 　年　　8 　　月　　10　　日
                  花蓮簡易庭    法  官  鍾志雄　
以上正本係照原本作成。
如不服本判決，應於送達後20日內，向本院提出上訴狀，並繳納
上訴審裁判費 (上訴狀須表明上訴理由並須按他造當事人之人數
附繕本)，如委任律師提起上訴者，應一併繳納上訴審裁判費。
對於小額程序之第一審判決之上訴，非以其違背法令之理由，不
得為之。且上訴狀內應記載表明（一）原判決所違背之法令及其
具體內容。（二）依訴訟資料可認為原判決有違背法令之具體事
實者。 　　　　　　　　　
中　　華　　民　　國　　111 　年　　8 　　月　　10　　日
                                書記官  胡釋云